臺灣新北地方法院民事裁定
110年度司繼字第3915號
聲  請  人  李基益律師（即被繼承人吳政憲之遺產管理人）


上列聲請人因擔任被繼承人吳政憲之遺產管理人聲請核定報酬，
本院裁定如下：
    主  文
聲請人得請求代為管理被繼承人吳政憲遺產之報酬及墊付費用合
計新臺幣壹拾伍萬元。
程序費用新臺幣壹仟元由被繼承人吳政憲之遺產負擔。
    理  由
一、按遺產管理人得請求報酬，其數額由法院按其與被繼承人之
    關係、管理事務之繁簡及其他情形，就遺產酌定之，必要時
    ，得命聲請人先為墊付，民法第1183條有明文規定。又法院
    得依財產管理人之聲請，按財產管理人與失蹤人之關係、管
    理事務之繁簡及其他情形，就失蹤人之財產，酌給相當報酬
    ，上開家事事件法第 153條有關失蹤人財產管理人之報酬，
    依同法第 141條之規定，於遺產管理人亦有適用。是就法院
    選任之遺產管理人之報酬，應按遺產管理人與被繼承人之關
    係、管理事務之繁簡、遺產狀況及其他情形斟酌定之。
二、本件聲請意旨略以：聲請人前經本院108年度司繼字第21、3
    3號裁定選任為被繼承人吳政憲之遺產管理人，並以108年度
    司家催字第73號裁定准對其債權人及受遺贈人為公示催告在
    案。聲請人自就任後即依法查明被繼承人之遺產、辦理遺產
    管理人登記、編列遺產清冊、聲請公示催告、承受並續行分
    割遺產訴訟等5件訴訟、參與強制執行程序等各項職務之進
    行，並代墊管理費用，為參與分配之需，爰聲請酌定遺產管
    理人報酬及費用，並提出本院108年度司繼字第21、33號民
    事裁定、108年度司家催字第73號裁定、本院調解及和解筆
    錄、臺灣臺北地方法院民事判決、裁定、除戶戶籍謄本、裁
    判費、登報費、地政規費、影印費及郵資收據、遺產稅財產
    參考清單、綜合所得稅各類所得資料清單等件影本為證。
三、經查：聲請人主張其前經本院108年度司繼字第21、33號裁
    定選任為被繼承人吳政憲之遺產管理人，並經本院108年度
    司家催字第73號裁定對其債權人及受遺贈人為公示催告等情
    ，業經本院依職權調閱上開卷宗查核屬實，堪信為真實。又
    聲請人因管理被繼承人遺產所墊付之費用合計為新台幣（下
    同）3,136元，此有聲請人所提出之上開稅費收據影本等件
    在卷足憑。而本件被繼承人吳政憲無親屬會議可資酌定報酬
    數額，為此聲請人聲請本院酌定其遺產管理報酬，自屬有據
    。是本院參酌聲請人所陳及其所提出之前揭證物，認聲請人
    自就任遺產管理人後，其所進行之職務內容除調查遺產、辦
    理遺產管理人登記、編列遺產清冊、公示催告、參與強制執
    行程序等事項外，尚承受並續行數件民事訴訟，並因此具狀
    處理等相關事宜；復斟酌本件被繼承人之遺產狀況，聲請人
    處理上開事務及後續擔任遺產管理所需時間之久暫、耗費人
    力之程度及可能墊付費用等情狀，及嗣後尚有申報遺產稅、
    遺產移交等事務須待完成，認聲請人擔任本件被繼承人遺產
    管理人之報酬（含代墊費用3,136元）金額核定為15萬元，
    應屬適當，爰裁定如主文。
四、如不服本裁定，應於裁定送達後10日內，以書狀向本院司法
    事務官提出抗告，並繳納抗告費新臺幣1,000元。
中　　華　　民　　國　　111 　年　　5 　　月　　26　　日
                  家事法庭    司法事務官